【裁判字號】    98,交易,3
【裁判日期】    980225
【裁判案由】    公共危險
【裁判全文】
臺灣基隆地方法院刑事判決               98年度交易字第3號
公  訴  人  臺灣基隆地方法院檢察署檢察官
被      告  甲○
上列被告因公共危險案件，經檢察官提起公訴（97年度偵字第41
12號），本院判決如下：
    主  文
甲○服用酒類，不能安全駕駛動力交通工具而駕駛，處拘役肆拾
日，如易科罰金，以新臺幣壹仟元折算壹日。
    犯罪事實及理由
一、本件除證據部分補充：「被告於本院審理時之自白」、理由
    部分補充：「(一)參諸交通部運輸研究所79年8 月對駕駛人行
    為之研究（酒醉駕車對駕駛行為之分析研究）指出，吐氣每
    公升酒精含量0.25mg等於血液中酒精濃度（Blood Alcohol
    Concentration簡稱BAC）0.05 %（亦即每100ml血液中含50m
    g酒精），而(1)BAC到達0.03%至0.05%時，對駕駛能力之影響
    為：多數駕駛人心境逐漸幻不定、視覺與反應靈敏性減弱、
    對速度及距離的判斷力差。對心理行為之影響為：觀察力逐
    漸欠缺、心情漸趨輕鬆、自信心增加、多話、精神狀態處於
    陶醉感。(2)BAC到達0.05%至0.08% 時，對駕駛能力之影響為
    ：反應遲純、駕駛能力受損、遲而不決或決而不行。對心理
    行為之影響為：情緒鬆弛、感情與行為趨向誇張、肌肉不協
    調、精神處於興奮狀態。(3)BAC到達0.08%至0.15% 時，對駕
    駛能力之影響為：判斷力嚴重受到影響、能與精神協調受損
    、駕駛之體能困難增加。對心理行為之影響為：產生情緒異
    常現象、步伐不平穩、言語不清、反應惡劣、記憶及判斷力
    受損、精神處於錯亂狀態。(4)BAC到達0.15%以上，對駕駛人
    能力之影響為：視線搖晃、駕駛已進入恍惚狀態、判斷及理
    解遭到扭曲、駕駛不穩定。對心理行為之影響為：意識不明
    、嘔吐、站、走及講話困難、責任感喪失、精神處於麻痺狀
    態。(5)超過0.5%，對駕駛人能力之影響為：爛醉如泥、失去
    知覺可能致死、精神處於昏睡狀態。(二)爰審酌被告甲○於飲
    酒後呼氣之酒精濃度已高達1.14mg/l，已達不能安全駕駛，
    猶騎乘普通重型機車於道路上行駛，形如道路游走之不定時
    炸彈，危害其他用路人生命、身體及財產安全甚鉅等一切情
    狀，量處如主文所示之刑，並諭知易服勞役之折算標準。」
    外，餘犯罪事實、證據及應適用之法條均引用如附件檢察官
    起訴書之記載。
二、據上論斷，應依刑事訴訟法第299條第1項前段、第310條之2
    、第454條第2項，刑法第185條之3、第41條第1項前段，刑
    法施行法第1條之1，判決如主文。
本案經檢察官乙○○到庭執行職務。
中    華    民    國    98    年    2    月    25    日
                  刑事第三庭法    官  林淑鳳
以上正本證明與原本無異。
如不服本判決應於收受送達後10日內向本院提出上訴書狀，並應
敘述具體理由；其未敘述上訴理由者，應於上訴期間屆滿後20日
內向本院補提理由書（均須按他造當事人之人數附繕本）「切勿
逕送上級法院」。
中    華    民    國    98    年    2    月    25    日
                            書 記 官  蕭利峰
附件：
臺灣基隆地方法院檢察署檢察官起訴書
                                      97年度偵字第4112號
    被      告  甲○    男  52歲（民國○○年○○月○○日生）
                        住基隆市安樂區○○○路65之4號2樓
                        國民身分證統一編號：Ｚ000000000號
上列被告因公共危險案件，已經偵查終結，認應該提起公訴，茲
將犯罪事實及證據並所犯法條分敘如下：
        犯罪事實
一、甲○於民國97年9月26日21時許，在基隆市○○區○○路附
    近之餐廳，與同事飲用高梁酒後，已達不能安全駕駛動力交
    通工具之狀態，仍騎乘車號BEN—750號之重型機車返家，嗣
    於同日21時10分許，因酒醉精神不濟，在基隆市○○區○○
    路76號前摔倒，人車倒地，經民眾報案，為警到場測得其吐
    氣所含酒精含量達每公升1.14毫克，而查知上情。
二、案經基隆市警察局第一分局報告偵辦。
        證據並所犯法條
一、證據清單：
  ┌──┬───────────┬───────────┐
  │編號│證據名稱              │待證事項              │
  ├──┼───────────┼───────────┤
  │1   │被告甲○之供述        │被告於上揭時地飲用高梁│
  │    │                      │酒後，摔倒於路上，為警│
  │    │                      │查獲之事實。          │
  │    │                      │被告辯稱酒後精神不濟，│
  │    │                      │仍牽機車步行云云，核與│
  │    │                      │常情不符，顯不足採之事│
  │    │                      │實。                  │
  ├──┼───────────┼───────────┤
  │2   │酒精測定紀錄表、刑法第│被告不能安全駕駛之事實│
  │    │185條之3案件測試觀察紀│。                    │
  │    │錄表、汽機車駕駛人酒後│                      │
  │    │生理平衡檢測紀錄表    │                      │
  ├──┼───────────┼───────────┤
  │3   │被告之警詢錄音光碟及本│被告於警詢時坦承酒後駕│
  │    │署勘驗筆錄            │車，故其於偵查中辯稱酒│
  │    │                      │後牽機車步行，因不勝酒│
  │    │                      │力自摔云云，顯不足採信│
  │    │                      │之事實。              │
  └──┴───────────┴───────────┘
二、核被告所為，係犯刑法第185條之3之公共危險罪嫌。請審酌
    被告犯後仍飾詞狡辯，毫無悔意，從重量刑。
三、依刑事訴訟法第251條第1項提起公訴。
    此    致
臺灣基隆地方法院
中    華    民    國    97    年    12    月    24    日
                              檢察官  丙  ○  ○
本件正本證明與原本無異
中    華    民    國    97    年    12    月    30    日
                              書記官  王  雅  芳
附錄所犯法條：
中華民國刑法第185條之3
服用毒品、麻醉藥品、酒類或其他相類之物，不能安全駕駛動力
交通工具而駕駛者，處一年以下有期徒刑、拘役或科或併科十五
萬元以下罰金。


司法院資訊處製作；財團法人民間司法改革基金會備份。
